---
title: "Prosjektoppgave SOK-1005-v22"
author: "Kandidatnummer 13, 22 og 45"
date: "`r format(Sys.time(), '%d %B, %Y')`"
output: 
  html_document:
    toc: true
editor_options: 
  markdown: 
    wrap: 72
---

```{r setup, include=FALSE}
knitr::opts_chunk$set(echo = TRUE)
```

# Pakker

**Dette er pakkene som blir benyttet for å kunne gjøre analysen og bearbeidet dataen. Tidyverse er en sammensetning av flere forskjellige pakker som er satt sammen til en, her finner vi for eksempel ggplot2 som hjelper oss å plotte. Lubdridate gjør det lettere å håndtere datoer i rstudio. GridExtra brukes for å lage tabeller i oppgaven. Data.table brukes for å ta i bruk funksjonen fread**

```{r message=FALSE, warning=FALSE}
library(tidyverse)
library(lubridate)
library(plotly)
library(gridExtra)
library(data.table)
```

# Datasettene

**Laster inn datasettet som dere har gitt oss. Disse skal vi bruke for å lage en rapport og en analyse over alle utsalgstedene deres slik at dere kan effektivisere og skape gode bedrifter. For å lese dataene har vi valgt å bruke funksjonen fread da denne kan lese filer raskere enn det andre pakker gjør. Det er også mulig å bruke andre funksjoner som for eksempel read.csv. **


**Under er det lagt ved 6 forskjellige datasett. Det første vi laster inn er "storesattributes". I dette datasettet finnes egenskapene til alle utsalgsstedene. Blant annet butikk nummer, om de er nært en skole eller om det er en drive through.**

**Datasett nummer 2 er "county_crime". Dette datasettet har informasjon om kriminaliteten i de forskjellige byene. Det er også informasjon om hvilke type kriminalitet det har vært og hvor stor andel av befolkningen som er kriminelle.**  

**Tredje datasett er "county_demographic". Her er det informasjon om demografien til de forskjellige fylkene. Datasettet gir et innblikk i hvilke etnisiteteter som finnes i hvert av fylkene og hvor stor prosentandel av de ulike etnisitetene som utgjør befolkningen. Den sier også hvor stor befolkningen er.** 

**Datasett nummer 4 består av hvordan sysselsettingen er i de forskjellige fylkene. I Appleton County viser datasettet at det er over 10% arbeidsledighet.**

**Det 5. datasettet er "weekly_sales". Her finner vi data om produktene butikkene selger. Her finner vi blant annet profitt, pris og hvor mange enheter som er solgt.** 

**Det siste datasettet "weekly_weather" er bestående av værdata. Her finner vi data om hvordan været er i de forskjellige fylkene.**

```{r}
storesattributes <- fread("https://data.mendeley.com/public-files/datasets/6htjnfs78b/files/26afd5e7-90b1-4301-ac5e-5905b38c4ec2/file_downloaded")

county_crime <- fread("https://data.mendeley.com/public-files/datasets/6htjnfs78b/files/3691994e-2874-4ee6-b215-12e130c96175/file_downloaded")

county_demographic <- fread("https://data.mendeley.com/public-files/datasets/6htjnfs78b/files/527e7486-7233-460a-99e0-3529b7cd7d49/file_downloaded")

county_employment <- fread("https://data.mendeley.com/public-files/datasets/6htjnfs78b/files/846ac757-721e-4fd9-a414-5871f60de093/file_downloaded")

weekly_sales <- fread("https://data.mendeley.com/public-files/datasets/6htjnfs78b/files/b963fdd1-0df9-4257-bd62-65256ec9d57c/file_downloaded")

weekly_weather <- fread("https://data.mendeley.com/public-files/datasets/6htjnfs78b/files/b8708b3c-c5e8-456e-83f4-9f23f472a840/file_downloaded")
```



# Kombinerering av datasett

**Datasettene er strukturert forskjellig, vi må derfor endre på noen av kolonnenavnene. Først ser vi på datesett "storesattributes". Her endrer vi navnet på Store_County til County_Name slik at the matcher de andre datasettene. Den mest effektive måten å gjøre dette på er å bruke rename-kommandoen.** 

```{r}
storesattributes <- storesattributes %>% 
  rename(County_Name = Store_County)
```

**Deretter ser vi på de ukentlig salgstallene. Da lager vi en week variabel i "weekly_sales". Slik at vi får en ukesvariabel som vi skal bruke senere i oppgaven. For å gjøre dette brukes pakken lubdridate. Pakken lubridate mener vi er den beste innenfor arbeid med datoer og tid. Denne pakken kan sees på som mer effektiv enn basis pakken til rstudio.** 

```{r}
weekly_sales <- weekly_sales %>% 
  mutate(Week = lubridate::isoweek(mdy(Date)))
```

**Etter dette begynner vi å sette sammen datasettene. Først starter vi med å slå sammen "weekly_sales" og "storesattributes". Disse slås sammen til ett dataset som vi navngir "all". Vi velger å slå de sammen ved å bruke left_join. Det er denne koden vi vil bruke for å slå sammen alle datasettene til et stort komplett datasett. left_join brukes for å slå sammen alle kolonnene, men datasettene må ha noe til felles. I vårt tilfelle så har "weekly_sales" og "storesattributes" Store_num til felles. Store_num er altså butikkens nummer.** 

```{r}
all <- weekly_sales %>% 
  left_join(storesattributes, by = c("Store_num" = "Store_Num"))
```

**Videre slår vi sammen "county_crime", "county_demographic" og "county_employment". Dette gjør vi igjen med left_join og alle datasettene bruker variabelen "County_Name". Når disse er slått sammen så mangler vi kun "weekly_weather", dette slår vi sammen i neste del.** 

```{r}
all <- all %>% 
  left_join(county_crime, by = "County_Name")

all <- all %>% 
  left_join(county_demographic, by = "County_Name")

all <- all %>% 
  left_join(county_employment, by = "County_Name")
```

**Før vi kombinerer resten av datsettene med værdataen må vi først gjøre noen endringer. Vi må bruke mutate og lage en ny variabel innad i datasettet som heter County_Name. Dette gjøres for at værdataen skal ha en felles variabel med de andre datasettene. Dereter rekoder vi disse værstasjonene til riktig county.**

```{r}
weekly_weather <- weekly_weather %>% 
  mutate(County_Name = recode(Weather_Station, "Appleton Airport" = "Appleton County", 
                              "Lake City Airport" = "Lake County", "North Town Airport" = "Farm County",
                              "Rail City Airport" = "Rail County", "River City Airport" = "River County"))
```

**For å fullføre datasettet bruker vi left_join igjen og setter inn "weekly_weather". Nå har vi fått et komplett kombinert datasett.** 

```{r}
all <- all %>% 
  left_join(weekly_weather, by = c("Week" = "Weather_Week", "County_Name"))
```

# Ukentlig salgsrapport

## Power City FreeStand ukentlig profitt

**Vi velger å fokusere på Power City FreeStand i en ukentlig salgsrapport da dette er butikken med størst profit.** 

**Først lager vi et nytt datasett som inneholder butikknavn, dato, uke, profit og margin. Dette gjør vi for å få Power City FreeStands variabler i et eget datasett. Måten vi får FreeStand alene er å bruker filter-funksjonen. Deretter søker vi etter butikknummer 2. Filter-funksjonen vil da søke i datasettet etter kun de variabelene med butikknummer 2. Dataen vi henter ut vil hjelpe oss med å visualiserere dataen.** 

```{r}
PowerCity <- all %>% filter(Store_num=="2") %>%
  select(Store_Name,Date,Week,Profit,Margin)
```


**Deretter lager vi et nytt datasett som samler og lager aggregate av profitt. Dette gjør at vi kan finne ukentlig profitt for Power City FreeStand.** 

```{r}
SumWeek_Powercity <-
  aggregate(PowerCity$Profit, 
            by=list(Week=PowerCity$Week), 
            FUN=sum) %>%
  rename(Profit = x)
```

### Power City FreeStand ukentlig profitt plot


**Nå kan vi putte disse dataene i et plot.** 

```{r}
SumWeek_Powercity %>% 
  ggplot(aes(x=Week,y=Profit)) +
  geom_line(size=1.1, color='blue')  +
  geom_point(size=2, color='blue')+
  scale_x_continuous(breaks=seq(1, 53,1))+
  theme(axis.text.x = element_text(angle=90)) +
  theme(axis.text.y = element_text(angle=90, vjust = 1)) +
  labs(
    x = "Uke",
    y = "Fortjeneste",
    title = "Power City FreeStand ukentlig fortjeneste gjennom et år")
```

**I plottet over ser vi den ukentlige fortjenesten til Power City FreeStand gjennom et helt år. Her ser vi at profitten til bedriften er varierende. Profitten til bedriften gjennomgår svingninger, bakgrunn for svingningene kan skyldes blant annet helligdager.** 
**Plottet starter på litt over 55 000 dollar før den går ned til 50 000 dollar i uke 3. Vi ser at profitten toppet seg i uke 17, 18 og 19 som var i begynnelsen av mai. Profitten holdt seg relativt høy gjennom sommeren før den rundt uke 30 sank kraftig. I uke 47 traff den et bunnpunkt, men tok seg litt opp igjen mot slutten av året. Nå har vi sett på Power City FreeStands ukentlige profitt gjennom et år. Vi vil også se på gjennomsnittlig profitt til de andre butikkene, slik at vi kan sammenligne tallene.**


### Power City FreeStand ukentlig profitt vs andre bedrifter


**For å finne gjennomsnittlig profitt for de andre butikkene legger vi de andre butikkene i et datasett. Så bruker vi aggragate for å summere de og lister de med uker, renamer x til profit og så finner vi gjennomsnittet ved å dele den totale profitten på de 9 butikkene.**


```{r}
other_stores <- all %>% filter(Store_num!="2") %>%
  select(Store_Name,Date,Week,Profit)

week_sum_other_stores <-
  aggregate(other_stores$Profit, 
            by=list(Week=other_stores$Week), 
            FUN=sum) %>%
  rename(Profit = x)%>%
  mutate(Mean=Profit/9)

others_profit <- SumWeek_Powercity %>%
  mutate(Mean = week_sum_other_stores$Mean)

colors <- c("Power City FreeStanding ukentlig profitt" = "Red", "gjennomsnitt profitt andre butikker" = "black")

others_profit %>% 
  ggplot(aes(x=Week)) +
  geom_line(aes(y=Profit, color='Power City FreeStanding')) +
  geom_line(aes(y=Mean, color='Snitt andre butikker')) +
  geom_point(aes(x=Week,y=Profit), size=2, color='red') +
  geom_point(aes(x=Week,y=Mean), size=2, color='black') + 
  scale_x_continuous(breaks=seq(1, 52,1)) +
  theme(axis.text.x = element_text(angle=90))  +
  theme(axis.text.y = element_text(angle=90)) +
  labs(x = "Uke",
       y = "Fortjeneste",
       title = "Ukentlig fortjeneste Power City FreeStand og andre bedrifter", color ="") +
  theme(legend.position = "top") +
  scale_color_manual(values=colors)
```

**Over ser vi grafen for ukentlig profitt til Power City FreeStand og grafen for gjennomsnittlig ukentlig profitt til de 9 andre utsalgsstedene. Det vi da ser er at Power City har vesentlig større profitt enn gjennomsnittet. Grunnen til at Power City FreeStand gjør det bedre enn de andre kan være grunnet faktorer som at befolkningen i byen er større, de har fasiliterer som drive through og det er i nærheten av en skole, der vi kan anta at elevene er store konsumenter. Power City FreeStand er i et eget bygg, mens de andre er for eksempel i et strip mall.** 


```{r}
showpower <- all %>% 
  filter(Store_num=="2") %>% 
  select(Store_Name, Store_Near_School, County_Total_Census_Pop, Store_Drive_Through, Store_Location)

str(showpower)
```
**Her ser man faktorene som kan antyde til at butikken gjør det bedre på profitt enn andre** 

## Prosentvis endring fra uke 13 til 14

**Videre vil vi også se på om Power City FreeStand har hatt en økning eller nedgang i profitt fra forrige uke. Da har vi valgt å se på uke 14. Vi vil da også se på foregående uke for å sammenligne tallene. Først lager vi en aggragate av profitt for uke 14 og summerer all fortjenesten vi har.**

```{r}
uke14 <- all %>% filter(Store_num=="2", Week=="14") %>%
  select(Store_Name,Date,Week,Profit, Margin, Sold, Description)
```


```{r}
uke14_profit <-
  aggregate(uke14$Profit , 
            by=list(Week=uke14$Week), 
            FUN=sum) %>%
  rename(Profit = x)
uke14_profit
```

**Når dette er gjort ser vi at fortjenesten er på $13 125 dollar. Vi må også da gjøre det samme for uke 13. Første er da å hente inn variablene. Filtrer med butikk nummer 2 og uke 13 slik at vi får de riktige tallene.** 

```{r}
uke13 <- all %>% filter(Store_num=="2", Week=="13") %>%
  select(Store_Name,Week,Profit)
```

**Deretter kan vi summere på samme måte slik vi gjorde med profitten fra uke 14.**


```{r}
uke13_profit <-
  aggregate(uke13$Profit , 
            by=list(Week=uke13$Week), 
            FUN=sum) %>%
  rename(Profit = x)
uke13_profit
```

**Da får vi at profitten i uke 13 var $11 529. For å finne prosentvis økning i profitt fra uke 13 til 14 gjør vi et enkelt mattestykke.**

```{r}
profit = round(100*(((uke14_profit$Profit)/(uke13_profit$Profit)-1)),1)
profit
```

**Da ser vi at det var en økning på 13.8% i profitt fra uke 13 til 14. Grunnen til at profitten deres økte mye denne uken er at datasettet er fra 2012 og i uke 14 dette året var det påske. Så det er mulig å tenke seg at flere mennesker hadde fri denne uken slik at de brukte den på å dra ut som kan ha ført til en økning i salg hos Power City FreeStand.**  


## Mest solgte varer

**Vi vil også vise hvilke varer som er populære ved Power City FreeStand, for å gjør dette bruker vi plotly pakken. Denne bruker vi fordi den visualiserer bedre enn det vi klarte å gjøre med tidyverse. Dette er et interaktivt plot som viser alle varene til Power City FreeStand og hvor mange enheter av disse varene som er solgt.** 

```{r, knitr::opts_chunk$set(fig.width=8, fig.height=10)}
fig <- plot_ly(uke14, x = uke14$Description, y = uke14$Sold, type = 'bar', text = text,
               marker = list(color = 'rgb(158,202,225)',
                             line = list(color = 'rgb(8,48,107)',
                                         width = 1.5)))
fig <- fig %>% layout(title = "Power City FreeStand solgte varer uke 14",
                      xaxis = list(title = ""),
                      yaxis = list(title = ""))

fig
```

**Over ser vi da alle varene de selger i Power City FreeStand. Man kan se i datasettet at de selger mest potetgull (chips). Dette viser vi nå grafisk, her selger de altså over 700 enheter med chips i uke 14. Dette etterfulgt av value meal 1 (til høyre i grafen). Dette er da en meatball sub med en pose potetgull. Dette selger de over 400 enheter av. Den tredje største er 21oz drink med rett under 400 enheter. Det bedriften da kunne vurdert er å kombinere value meal med potetgull og 21oz drink til en kombinert meny produkt, da dette er produkter som er svært ettertraktet i deres butikk.** 


**Da har vi sett på ukentlig salgsrapport for et enkelt utsalgssted. Videre skal vi å se på en månedlig salgsrapport da dette gir oss et bedre helhetsbilde over hvordan selskapet gjør det.**

# Månedlig salgsrapport

## Profitt per måned

**Første vi gjør er å lage et nytt datasett med måned og profitt. Dette gjøres for å lage månedlig  profitt**

```{r}
monthlyprofit <- all %>%
  select(Month,Profit)
```

**Så gjør vi endring innad i datasettet. Vi må summere månedlig profitt slik at vi kan se hva bedriften tjente per måned.**

```{r}
monthlyprofit <-monthlyprofit %>%
  aggregate(monthlyprofit$Profit, 
            by=list(MonthSUM=monthlyprofit$Month), 
            FUN=sum) %>%
  select(-Month)
```

### Profitt per måned plot


```{r}
monthlyprofit %>%
  ggplot(aes(x=MonthSUM, y=Profit)) +
  geom_line(color='blue')  +
  geom_point(size=1.5, color='blue')+
  scale_x_continuous(breaks=seq(1, 53,1))+
  theme(axis.text.x = element_text(vjust = 0.6)) +
  theme(axis.text.y = element_text(hjust = 1)) + 
  labs(x = "Måned",
       y = "Fortjeneste",
       title = "Månedlig fortjeneste, totalt")
```


**Figuren viser at april og juli er de mest innbringende månedene for deres selskap. Da tjener dere over 3.700.000 dollar. Selskapet tjener mellom 3.5 og 3.8 millioner dollar hver måned. **

## Endring profitt fra juli til august

**Det neste er å vise oppgang eller nedgang i profitt. Vi har valgt å se på profitten til august. Denne måneden er valgt helt tilfeldig. Vi finner profitt for måned på samme måte som vi gjøre med uke. Forskjellen denne gangen er at istedenfor å filtrere for for en spesifikk uke så filtrerer vi etter en spesifikk måned. Deretter bruker vi aggregate for å summere profitten til selskapet. **

```{r}
augustprofit <- all %>%
  filter(Month=="8") %>% 
  select(Profit, Month, Sold, Description)

augustprofit <-
  aggregate(augustprofit$Profit , 
            by=list(Month=augustprofit$Month), 
            FUN=sum) %>%
  rename(Profit = x)
augustprofit

```

**Vi kan se at den totale profitten for august var 275 951 dollar. Vi kan også se på juli for å sammenligne med august. **


```{r}
julyprofit <- all %>%
  filter(Month=="7") %>% 
  select(Profit, Month )

julyprofit <-
  aggregate(julyprofit$Profit , 
            by=list(Month=julyprofit$Month), 
            FUN=sum) %>%
  rename(Profit = x)
julyprofit
```

**I juli var profitten på 358931.8 dollar. Juli hadde altså en mye høyere profitt enn det august hadde. Under kan du se utregning som er brukt . Det var en nedgang på `r round(100*(((augustprofit$Profit)/(julyprofit$Profit)-1)),1)`**


```{r}
round(100*(((augustprofit$Profit)/(julyprofit$Profit)-1)),1)
```

## Prisgrupper

**Nå vil vi vise hvilke prosgrupper dere selger mest fra i august. Dette gjøres med Filter, vi søker da spesifikt etter august. Deretter kan vi lage ny variabel som er Price_per_item. Vi bruker ifelse for å skille de forskjellige prisgruppene**

```{r}
price_gorup <- all %>%
  filter(Month =="8") %>% 
  group_by(Price_per_item = 
             ifelse(Price <= 1.0, "<1$",
                    ifelse(Price > 1 & Price <= 2, "1$",
                           ifelse(Price > 2 & Price <= 3, "2$",
                                  ifelse(Price > 3 & Price <= 4, "3$",
                                         ifelse(Price > 4 & Price <= 5, "4$",
                                                ifelse(Price > 5 & Price <= 6, "5$", 
                                                       ifelse(Price > 6 & Price <= 7, "6$", 
                                                              ifelse(Price > 7 & Price <= 8.0, "7$", ">8$"))))))))) %>% 
  summarise(Sold, Price)
```

**Deretter kan vi lage et plot av dette.**

### Prisgrupper plot

```{r}
price_gorup %>% 
  ggplot(aes(x=Price_per_item, y = Sold))+
  geom_bar(stat= "identity", fill = "blue") +
  labs(title = "Totalt salg i prisgrupper, august", 
       x = "Salg i prisgruppe", 
       y = "Prisgrupper") +
  theme_bw()
```

**Her ser vi at det er varer i 1 dollar klassen som det selges mest. Over 50.000 varer i denne prisklassen ble solgt i august, etterfulgt av varer til under 1 dollar, dette selges det ca. 25.000 varer av.**

## Profitt per butikk


**Videre vil vi se hvordan august måned har vært for hver enkelt butikk i et geom_bar. Dette for å synligjøre bedre  butikker som har høy og lav profitt.**

**Først tar vi å lager et nytt datasett kalt "August_agg". Filtrer igjen men Month=="8" for å velge august. Deretter selekterer vi de variablene som er mest aktuelle for oss, disse variebelen er for eksempel Sales, Profit eller butikknavn. Så grupperer vi de vi har lyst å se. for å så summere på profitten.**

```{r}
August_agg <- all %>% 
  filter(Month =="8") %>% 
  select(Store_num, Description, Sold, Sales, Profit, Store_Name, Store_Location) %>% 
  group_by(Store_Name, Store_num, Store_Location, Profit) %>% 
  summarise(Sold_units = sum(Sold)) %>% 
  summarise(Total_store_profit = sum(Profit))
```

### Profitt per butikk plot


**Deretter lager vi et enkelt plot med butikknavnene på x-aksen og deres profitt på y-aksen for å finne den mest profitable butikken og den som gjør det dårligst. **

```{r}
August_agg %>%
  ggplot(aes(x=Store_Name,y=Total_store_profit)) +
  geom_bar(size=1.1, color='Blue', position="dodge", stat="identity")  +
  theme(axis.text.x = element_text(angle=90)) +
  theme(axis.text.y = element_text(angle=90, vjust = 1)) +
  labs(
    x = "Butikknavn", 
    y = "Profitt",
    title = "Profitt per butikk i august")

```

**Det vi ser er at Power City FreeStand er den mest profitable butikken, med relativt god margin, og at University Towm BigBox er den butikken med lavest profitt i august.**


# Oppgave 4 

**Det siste dere ber om er om dere kan bruke dataene til å planlegge nye utsalgssteder. Det mener vi dere kan. Derfor lager vi noen tabeller som viser faktorer som kan påvirke profitten deres. Tabellene vil i tillegg vise prosentvis endring i profitt.**

### Drive Through og profitt

```{r}
analysis1 <- all %>% 
  group_by(Store_Drive_Through) %>% 
  summarise(avg_profit = mean(Profit)) %>% 
  mutate(percent_diff = round(100 * (avg_profit - lag(avg_profit))/ lag(avg_profit), 2)) %>% 
  rename('Har butikken drivethrough?' = Store_Drive_Through, 'Gj.snitt ukentlig profitt ' = avg_profit, 'Forskjell i %' = percent_diff)
grid.table(analysis1)
```

**Tabellen viser om butikken har drive thourgh og om dette har noe å si for profitten. Vi ser da at butikker med drive through har en 47% større profitt enn de uten.**

### Nært skole og profitt

```{r}
analysis2 <- all %>% 
  group_by(Store_Near_School) %>% 
  summarise(avg_profit = mean(Profit)) %>% 
  mutate(percent_diff = round(100 * (avg_profit - lag(avg_profit))/ lag(avg_profit), 2)) %>% 
  rename('Er butikken nært skole?' = Store_Near_School, 'Gj.snitt profitt ' = avg_profit, 'Forskjell i %' = percent_diff)
grid.table(analysis2)
```

**Denne viser at om butikken som er nært skole har nesten 35% mer profitt enn de som ikke er nært en skole.**

### Værdata og profitt

```{r}
analysis3 <- all %>% 
  group_by(Weather_Bad_Weather_Week) %>% 
  filter(!any(is.na(Weather_Bad_Weather_Week))) %>% 
  summarise(avg_profit = mean(Profit)) %>% 
  mutate(percent_diff = round(100 * (avg_profit - lag(avg_profit))/ lag(avg_profit), 2)) %>% 
  rename('Dårlig vær uke?' = Weather_Bad_Weather_Week, 'Gj.snitt  profitt ' = avg_profit, 'Forskjell i %' = percent_diff)
grid.table(analysis3)
```

**Den siste tabellen ser på om det er uker med dårlig eller bra vær. Da kan vi se at i uker der det er dårlig vær vil gjennomsnittlig profitt være nede 12.75%**

### Lokasjon og profitt

```{r}
analysis4 <- all %>% 
  group_by(Store_Location) %>% 
  summarise(avg_profit = mean(Profit)) %>% 
  mutate(percent_diff = round(100 * (avg_profit - lag(avg_profit))/ lag(avg_profit), 2)) %>% 
  rename('Butikk lokasjon' = Store_Location, 'Gj.snitt  profitt ' = avg_profit, 'Forskjell i %' = percent_diff)
grid.table(analysis4)
```



**Den siste analysen vi gjør viser at lokasjon har noe å si. Bedriftene deres har 3 forskjellige lokasjoner. Dette er BigBox, Free Standing og Strip Mall. Da kan vi se at Free Standing er den som har mest fortjeneste av alle. Det er verdt å merke at dere kun har en butikk som er free standing. Vi ser også at butikker i Bog Box har lavest gjennomsnittlig profitt av alle, derfor bør dere vurdere å ikke sette nye bedrfiter i disse bygnigene og heller satse på free standing og strip malls.**

## Konklusjon

**Nå har vi sett på noen faktorer som kan påvirke profitten til bedriften. Da kan det se ut til at profitten kan bli påvirket av flere forskjellige faktorer. For å finne neste lokasjon bør dere ha en bedrift som har en drive through, er nært en skole, har minst mulig dårlig vær uker og den bør være free standing. Bedriften kan også være i Strip Mall, og helst unngå Big Box da dette er de som tjener gjennomsnittlig minst. **





